臺灣臺中地方法院刑事判決
110年度易字第1707號
公  訴  人  臺灣臺中地方檢察署檢察官
被      告  楊憲騏
上列被告因詐欺案件，經檢察官提起公訴（110年度偵緝字第946
號、110年度偵字第23628號），及臺灣新北地方檢察署檢察官移
送併辦（110年度偵字第18172、21013、26143、26418、34894、
41259號、111年度偵字第18564號），本院判決如下：
    主    文
楊憲騏幫助犯一般洗錢罪，處有期徒刑伍月，併科罰金新臺幣貳
萬元，罰金如易服勞役，以新臺幣壹仟元折算壹日。
    犯罪事實
一、楊憲騏明知某不詳之人向其要求提供金融機構帳戶存摺、提
    款卡及密碼，係欲作為遂行詐欺取財犯罪之工具，並以此方
    式製造金流斷點而隱匿詐欺犯罪所得去向、所在，竟仍為求
    賺取新臺幣（下同）13000元之報酬，而基於幫助詐欺取財
    及幫助一般洗錢之故意，於民國110年1月10日13時許，在臺
    北市萬華區西門町合作金庫銀行門口，將其申設之合作金庫
    銀行股份有限公司三重分行帳號000000000****號帳戶（帳
    號詳卷，下稱本案帳戶）存摺、提款卡及密碼，交付給年籍
    不詳之人使用。嗣該不詳之人及其所屬詐欺集團其他成員（
    無證據足認楊憲騏知悉該人為詐欺集團成員及該集團成員人
    數），即共同基於詐欺取財及一般洗錢之犯意聯絡，分別於
    附表所示時間，以附表所示方式詐欺附表所示之人，並於附
    表所示各款項匯入本案帳戶後，將之提領一空，而以此方式
    製造金流斷點，隱匿詐欺犯罪所得去向、所在。
二、案經許垂青、石秉翰分別訴由新北市政府警察局板橋分局、
    三重分局移請臺灣臺中地方檢察署檢察官偵查起訴，以及經
    劉家吟、鍾偉哲、方連進分別訴由臺北市政府警察局文山第
    一分局、基隆市政府警察局第二分局、屏東縣政府警察局屏
    東分局；林雅萍訴由桃園市政府警察局八德分局；梁雅玲、
    曾國鈞分別訴由新北市政府警察局三重分局、中和分局移請
    臺灣新北地方檢察署（下稱新北地檢署）檢察官移送併辦。
    理    由
壹、證據能力部分：
一、本案據以認定被告楊憲騏犯罪之供述證據，有關被告以外之
    人於審判外之陳述部分，業經本院於準備程序及審判期日時
    予以提示並告以要旨，而公訴人、被告均未爭執證據能力，
    且迄本院言詞辯論終結前均未聲明異議。本院審酌該等證據
    之作成、取得，尚無違法不當之情形，亦無顯不可信之情況
    ，且均為證明本案犯罪事實存否所必要，認以之為證據應屬
    適當。依刑事訴訟法第159條之5規定，具有證據能力。
二、本案所引用之非供述證據部分，無證據顯示係實施刑事訴訟
    程序之公務員違背法定程序所取得。依同法第158條之4規定
    反面解釋，亦具有證據能力。
貳、認定犯罪事實所憑之證據及理由：
    訊據被告固坦承有於上開時、地，交付本案帳戶存摺、提款
    卡及密碼（下稱本案帳戶資料）給不詳之人使用，惟矢口否
    認有何幫助詐欺取財、幫助一般洗錢犯行，辯稱：對方要我
    的帳戶，叫我去做詐欺的事情，說會給我13000元報酬，但
    後來沒有給，我也是被騙；雖然我有提供帳戶，但我沒有騙
    被害人，也沒有洗錢，我都不在場等語。經查：
一、本案詐欺集團成員於附表所示時間，以附表所示方式詐欺附
    表所示之人，並於附表所示各款項匯入本案帳戶後，將之提
    領一空等節，業據附表所示之人於警詢時指證明確，並有本
    案帳戶之開戶資料及歷史交易明細查詢結果、附表所示之人
    與詐欺集團成員間之LINE對話紀錄截圖、網路平台截圖、附
    表所示之人匯款資料（包含網路銀行轉帳明細或交易紀錄查
    詢結果、匯款申請書、存摺封面及內頁影本、銀行匯出匯款
    憑證、帳戶交易明細、對帳單、自動櫃員機交易明細表）、
    附表所示之人報案資料（包含內政部警政署反詐騙案件紀錄
    表、受理各類案件紀錄表、受理詐騙帳戶通報警示簡便格式
    表、金融機構聯防機制通報單、受理刑事案件報案三聯單）
    （見偵18408卷第19-33、39-44、51-73頁，偵23628卷第23
    、35-43、25-31頁，偵18172卷第16、23-40頁，偵21013卷
    第20-31頁，偵26143卷第13-17、20-28、32-34頁，偵26418
    卷第18-40頁，偵34894卷第61-63、77-139、155-169、171-
    175、143-153頁，偵41259卷第11-41頁，偵18564卷第81、8
    5、111、125、133-137頁）在卷可稽。此部分事實，堪可認
    定。 
二、因卷內並無證據足認被告有對附表所示之人施以詐術，或有
    提領匯入本案帳戶內詐欺款項之行為，故被告供稱其僅交付
    本案帳戶資料，並未實際為詐欺及提領款項行為乙節，堪信
    屬實。又按行為人提供金融帳戶提款卡及密碼予不認識之人
    ，非屬洗錢防制法第2 條所稱之洗錢行為，不成立同法第14
    條第1 項一般洗錢罪之正犯；如行為人主觀上認識該帳戶可
    能作為收受及提領特定犯罪所得使用，他人提領後即產生遮
    斷資金流動軌跡以逃避國家追訴、處罰之效果，仍基於幫助
    之犯意而提供，應論以幫助犯同法第14條第1 項之一般洗錢
    罪（最高法院108年度台上大字第3101號刑事大法庭裁定參
    照）。準此，被告僅提供本案帳戶資料給不詳之人，作為收
    取及提領詐騙款項之用，並藉此隱匿該犯罪所得之去向、所
    在，而未參與實施詐術或提領贓款之行為，乃對於他人遂行
    詐欺取財及一般洗錢犯行，資以助力，屬參與構成要件以外
    之行為，僅構成幫助行為。
三、觀諸被告於本院審理及準備程序供稱：對方要我的帳戶，叫
    我去做詐欺的事情，說會給我13000元報酬；因為我缺錢，
    所以賣帳戶等語（見本院卷第234、60頁）。顯見被告明知
    該不詳之人向其收購本案帳戶資料，係欲作為遂行詐欺取財
    犯罪之工具，並以此方式製造金流斷點而隱匿詐欺犯罪所得
    去向、所在，卻仍因缺錢、為求賺取13000元之報酬，而交
    付本案帳戶資料給該不詳之人使用。是以，被告主觀上具有
    幫助詐欺及幫助一般洗錢之故意甚明。至於該不詳之人事後
    未給付被告報酬，則不影響被告在交出本案帳戶資料時主觀
    上具有上開故意之認定，附此敘明。由上足認，被告確有幫
    助詐欺取財及幫助一般洗錢之客觀行為及主觀犯意。
四、綜上所述，本案事證明確，被告上開犯行洵堪認定，應依法
    論科。
參、論罪科刑：
一、核被告所為，係犯刑法第30條第1項前段、洗錢防制法第14
    條第1項之幫助一般洗錢罪，以及刑法第30條第1項前段、第
    339條第1項之幫助詐欺取財罪。起訴書雖漏未論列被告亦涉
    犯幫助一般洗錢罪，然起訴書已有載明此部分犯罪事實，並
    經公訴人當庭更正增論此部分罪名，本院亦已於審理時依法
    告知被告涉犯該罪名，自應併予審理。又被告以一提供本案
    帳戶資料予他人使用之行為，幫助詐騙者對附表所示之人遂
    行詐欺取財犯行，而侵害其等財產法益，並同時觸犯上開2
    罪名，為想像競合犯，應依刑法第55條規定，從一重以幫助
    犯一般洗錢罪處斷。新北地檢署檢察官110年度偵字第18172
    、21013、26143、26418、34894、41259號、111年度偵字第
    18564號移送併辦部分，均與本案起訴並經論罪科刑之犯罪
    事實，具有想像競合犯之裁判上一罪關係，均為起訴效力所
    及，本院自應併予審究。被告係幫助犯，所犯情節較正犯輕
    微，應依刑法第30條第2項規定減輕其刑。
二、爰審酌被告正值青壯年，卻不思以正當途徑獲取財物，僅因
    缺錢花用，即率爾提供本案帳戶資料供他人使用，造成如附
    表所示之人受有如附表「匯款金額」欄所示之損害，並助長
    社會詐欺及洗錢風氣，以及導致國家難以追訴及處罰本案詐
    欺及洗錢之正犯，復斟酌被告犯罪後仍否認犯行，態度難認
    良好，兼衡被告自陳為國中肄業，目前從事保全工作，未婚
    ，無子女，經濟狀況不佳（見本院卷第235-236頁）等一切
    情狀，量處如主文所示之刑，並就罰金部分諭知易服勞役之
    折算標準。此外，因被告供稱：原本約定出售本案帳戶資料
    之報酬為13000元，但對方後來沒有給我等語（見本院卷第1
    90頁），卷內亦無證據足證被告確有因本案犯行而獲得任何
    報酬或利益，故尚不生沒收犯罪所得之問題，併此指明。
據上論斷，依刑事訴訟法第299條第1項前段，洗錢防制法第14條
第1項，刑法第11條前段、第30條第1項前段、第2項、第339條第
1項、第55條、第42條第3項前段，刑法施行法第1條之1第1項，
判決如主文。
本案經檢察官林宏昌提起公訴，檢察官賴建如、謝承勳、曾開源
移送併辦，檢察官林明誼到庭執行職務。
中　　華　　民　　國　　111 　年　　8 　　月　　3 　　日
                  刑事第二十庭  審判長法  官  游秀雯
                                      法  官  江宗祐
                                      法  官  黃凡瑄
以上正本證明與原本無異。
如不服本判決應於收受送達後20日內向本院提出上訴書狀，並應
敘述具體理由；其未敘述上訴之理由者，應於上訴期間屆滿後20
日內向本院補提理由書（均須按他造當事人之人數附繕本）「切
勿逕送上級法院」。
告訴人或被害人如不服判決，應備理由具狀向檢察官請求上訴，
上訴期間之計算，以檢察官收受判決正本之日起算。
　                              　　　書記官  洪愷翎
中　　華　　民　　國　　111 　年　　8 　　月　　3 　　日
附錄本案論罪科刑法條：
◎中華民國刑法第339條第1項
意圖為自己或第三人不法之所有，以詐術使人將本人或第三人之
物交付者，處5年以下有期徒刑、拘役或科或併科50萬元以下罰
金。
◎洗錢防制法第14條第1項
有第2條各款所列洗錢行為者，處7年以下有期徒刑，併科新臺幣
5百萬元以下罰金。
【附表】
編號 被害人/告訴人 匯款時間 匯款金額 詐欺方式 備註 1 許垂青 110年1月11日19時46分、47分、1月12日12時39分（2筆） 5萬元 4萬元 5萬元 4萬元 （共18萬元） 109年12月14日17時19分許，詐欺集團某成員假冒證券公司專員「玉兒」，以通訊軟體LINE與許垂青聯絡後，誆騙其投資外匯，致其陷於錯誤，而於左列時間，匯款如左列金額至本案帳戶。 即起訴書犯罪事實一（一） 2 石秉翰 110年1月13日16時9分 15萬元 109年12月22日19時許，詐欺集團某成員假冒外匯投資分析師，以通訊軟體LINE與石秉翰聯絡後，誆騙其投資外匯，致其陷於錯誤，而於左列時間，匯款如左列金額至本案帳戶。 即起訴書犯罪事實一（二） 3 莊雯君 110年1月12日12時32分、36分、13時30分 10萬元 10萬元 24萬元 （共44萬元） 莊雯君於109年12月31日為尋求賺錢機會而進入JHF微網賺網站（http://jhfteam.com），並加入詐欺集團某成員佯裝之客服為LINE好友。該詐欺集團某成員即佯稱：必須先儲值才能加入遊戲平台進行遊戲以獲利云云，嗣又謊稱：其操作方法錯誤，須匯款補齊差額才能保障帳戶及專人操作費云云，以及誆稱其遊戲帳戶無法使用，須匯款交由專人操作云云，致其陷於錯誤，而於左列時間，匯款如左列金額至本案帳戶。 即新北地檢署檢察官110年度偵字第18172號等移送併辦意旨書附表編號1 4 劉家吟 110年1月12日17時36分、38分 10萬元 10萬元 （共20萬元） 劉家吟於109年19月初經由手機APP交友軟體「Pairs派愛族交友」認識暱稱「Halsey」之詐欺集團成員後，遭誆騙加入[GFKX]之LINE群組進行投資，而於109年12月10日至12月28日轉帳共78萬元（非轉帳至本案帳戶）。嗣詐欺集團某成員對其誆稱：因其涉及交易違規，故出款失敗，帳戶遭凍結，需繳納4萬元美金作保證才能退回金額云云，致其陷於錯誤，而於左列時間，匯款如左列金額至本案帳戶。 即新北地檢署檢察官110年度偵字第18172號等移送併辦意旨書附表編號2 5 鐘偉哲 110年1月13日17時48分、18時14分、110年1月14日9時50分、10時10分  5萬元 4萬元 4萬8000元 1萬8000元 （共15萬6000元） 鐘偉哲於109年12月17日經由交友軟體Cheers認識暱稱「鄧詩穎」之詐欺集團成員後，遭誆騙進入海豐金融投資網站（www.hfjr-tw.com）進行投資，致其陷於錯誤，而於左列時間，匯款如左列金額至本案帳戶。 即新北地檢署檢察官110年度偵字第18172號等移送併辦意旨書附表編號3 6 方連進 110年1月14日12時38分 9萬元 方連進於109年12月中在交友軟體上認識暱稱「涵涵」之女網友，遭誆騙投資虛擬貨幣，而加入連結之LINE好友。嗣詐欺集團某成員佯稱須先匯款入指定帳戶，才能換成虛擬貨幣云云，致其陷於錯誤，而於左列時間，匯款如左列金額至本案帳戶。 即新北地檢署檢察官110年度偵字第18172號等移送併辦意旨書附表編號4 7 林雅萍 110年1月12日13時12分 26萬元 於110年1月間，詐欺集團某成員在網路上張貼「微網賺」之不實投資廣告，誘使林雅萍點選該廣告並於「恆聚富國際」網站註冊投資帳號，再先後以LINE暱稱「Ada」、「宋成旭」、「夢想起飛群管-Jonathan」、「大瑞-Man」，與林雅萍聯繫投資事宜，並以進行帳號儲值、修復網路數據機、補足投資點數、貸款投資等為由，要求林雅萍匯款，致其陷於錯誤，而於左列時間，匯款如左列金額至本案帳戶。 即新北地檢署檢察官110年度偵字第34894號移送併辦意旨書之犯罪事實 8 梁雅玲 110年1月12日12時17分 3000元 於110年1月間，詐欺集團某成員化名「陳思琪」，透過交友軟體「Cheers」認識梁雅玲後，誆騙其投資「CRM」網路交易平台，致其陷於錯誤，而於左列時間，匯款如左列金額至本案帳戶。 即新北地檢署檢察官110年度偵字第41259號移送併辦意旨書之犯罪事實 9 曾國鈞 110年1月11日19時12分 3萬元 於110年1月8日8時許，詐欺集團某成員使用交友軟體Cheers暱稱「張彩芸理財專員」之帳號，結識曾國鈞後，向其佯稱可進行外匯投資，於投資網站操作美金云云，致其陷於錯誤，而於左列時間，匯款如左列金額至本案帳戶。 即新北地檢署檢察官111年度偵字第18564號移送併辦意旨書之犯罪事實